【裁判字號】    98,台上,3842
【裁判日期】    980709
【裁判案由】    違反槍砲彈藥刀械管制條例
【裁判全文】
最高法院刑事判決            九十八年度台上字第三八四二號
上  訴  人  甲○○
選任辯護人  陳信伍律師
上列上訴人因違反槍砲彈藥刀械管制條例案件，不服台灣高等法
院花蓮分院中華民國九十八年五月六日第二審判決（九十七年度
上訴字第二六七號，起訴案號：台灣台東地方法院檢察署九十七
年度偵字第六五一號），提起上訴，本院判決如下：
    主  文
上訴駁回。
    理  由
按刑事訴訟法第三百七十七條規定，上訴於第三審法院，非以判
決違背法令為理由，不得為之。是提起第三審上訴，應以原判決
違背法令為理由，係屬法定要件。如果上訴理由書狀並未依據卷
內訴訟資料，具體指摘原判決不適用何種法則或如何適用不當，
或所指摘原判決違法情事，顯與法律規定得為第三審上訴理由之
違法情形，不相適合時，均應認其上訴為違背法律上之程式，予
以駁回。本件原判決維持第一審論處上訴人甲○○非法製造可發
射金屬具有殺傷力之改造空氣槍罪刑之判決，駁回其在第二審之
上訴，已併引用第一審判決書記載之事實、證據及理由，詳敘所
憑之證據及認定之理由，並對上訴人所辯各節，如何不足採信，
證人即鑑識人員鄧曉鳳於另案之證言如何不足為其有利之證明，
均已依據卷內資料詳予指駁說明，從形式上觀察，並無任何違背
法令之處。查扣案之改造空氣槍二支，經囑託內政部警政署刑事
警察局鑑定結果，其中一支（管制編號0000000000號）係氣體動
力式槍枝，以外接高壓鋼瓶內氣體為發射動力，經以金屬彈丸測
試三次，其中彈丸最大發射速度為151公尺/秒，計算其動能為10
焦耳，換算其單位面積動能為35 焦耳/平方公分；另外一支（管
制編號0000000000）亦係氣體動力式槍枝，以小型高壓鋼瓶內氣
體為發射動力，經以金屬彈丸測試三次，其中彈丸最大發射速度
為179公尺/秒，計算其動能為14焦耳，換算其單位面積動能為49
焦耳/平方公分 ，均足以穿入人體皮肉層，有該局槍彈鑑定書在
卷可稽，原審依憑該鑑定書認定上述槍枝均具有殺傷力，所為證
據之取捨及判斷，核無不合；又原判決依證人即警員林國雄之證
述，警方於執行網路巡邏勤務時，從上訴人在網路上購買之物品
已懷疑其有改造槍枝行為，隨即依法搜索查扣上述槍枝，上訴人
於警詢中始自白犯行，則於其自白前，警方已發覺其犯罪，即與
自首要件不符，自難獲邀減刑寬典。況修正刑法第六十二條關於
自首減刑之規定，已由「應減輕其刑」，修正為「得減輕其刑」
。減輕與否，事實審法院本有自由裁酌之權，原判決未予減輕其
刑，並說明其理由，究於判決本旨無生影響，仍不得執為適法之
第三審上訴理由。而上訴人年輕識淺，思慮欠周，一時好奇，致
罹重典，情輕法重，足堪憫恕，第一審已依刑法第五十九條之規
定減輕其刑，並審酌其坦白認罪，深知悔悟等一切情狀，在法定
刑內科處刑罰，既未逾越法定刑範圍，亦無明顯違背正義，原審
認為妥適，予以維持，所為量刑職權之行使，尤無不當。上訴意
旨置原判決之論敘於不顧，仍執陳詞，就原判決已詳為論斷及說
明之事項，再事爭辯，並對原審採證認事量刑之職權行使，任意
指摘，難謂已符合首揭法定上訴要件，其上訴違背法律上之程式
，應予駁回。
據上論結，應依刑事訴訟法第三百九十五條前段，判決如主文。
中    華    民    國  九十八  年    七    月    九    日
                      最高法院刑事第十庭
                          審判長法官  花  滿  堂
                                法官  黃  正  興
                                法官  陳  東  誥
                                法官  林  錦  芳
                                法官  洪  昌  宏
      本件正本證明與原本無異
                                      書  記  官
中    華    民    國  九十八  年    七    月   十三   日
                                                      V


司法院資訊處製作；財團法人民間司法改革基金會備份。
